ACORDAO-COMPLETO-2424066

ACÓRDÃO DE RELAÇÃO

ACÓRDÃO DE RELAÇÃO 2244/2020 ATA 32/2020 - PLENÁRIO

Acórdão 2244/2020-TCU-Plenário
	VISTOS e relacionados estes autos de representação, com pedido de medida cautelar, acerca de possíveis irregularidades no Pregão Eletrônico 190000696/2019 promovido pela Empresa Brasileira de Correios e Telégrafos (Correios) , cujo objeto consiste na prestação do serviço de gerenciamento informatizado da manutenção de veículos automotivos.
	Considerando que o representante alega, em síntese, que a empresa vencedora não apresentou os percentuais incidentes sobre a operação de intermediação para realização de manutenções e, portanto, não comprovou a exequibilidade da sua proposta comercial, considerando que declarou que seus percentuais eram iguais a 0%; que em momento posterior excluiu de forma indevida a planilha inicial apresentada e registrou intempestivamente nova planilha com alteração substancial do documento;
	Considerando que similar representação (TC Processo 011.521/2020-1) , oferecida também pelo representante, foi julgada improcedente, consoante Acórdão 789/2020-TCU-Plenário (Relator Ministro Augusto Nardes) , em sessão de 8/4/2020;
	Considerando que o representante afirma que obteve novas provas sobre os fatos narrados no referido processo de representação, sendo necessário que o TCU avalie e se posicione novamente quanto às questões aduzidas na inicial;
	Considerando, todavia, que a unidade técnica evidencia que as mencionadas questões já foram consideradas para o pronunciamento naqueles autos, cuja análise concluiu, em resumo, que não há indício de dano ao Erário ou de falta de economicidade, pois a proposta da licitante vencedora foi efetivamente a menor; que o exame quanto à exequibilidade concluiu pela aceitabilidade da proposta; que foi encaminhada tela do sistema confirmando a inconsistência, o que justifica o descumprimento do prazo de reenvio da planilha de composição de custos ajustadas, solicitada pelo Pregoeiro em 30/12/2019; que entendeu pertinente o ato administrativo de prorrogar e aceitar os esclarecimentos apresentados pela licitante de melhor oferta aproveitável para a administração contratante, por meio da diligência facultada pelo § 3º do art. 43 da Lei 8.666/1993; que há possibilidade de utilizar o Licitações-e para enviar documentos exigidos em edital após uma disputa licitatória em sala virtual, sendo compreensível a edição dos arquivos, bem como sua exclusão para o carregamento dos arquivos solicitados por meio de diligência;
	Considerando, portanto, que os indícios de irregularidades relatados já foram examinados por esta Corte e considerados improcedentes;
	Considerando a proposta uniforme elaborada no âmbito da Secretaria de Controle Externo de Aquisições Logísticas (peças 26 e 27) .	
	Os Ministros do Tribunal de Contas da União, reunidos em Sessão de Plenário, quanto ao processo a seguir relacionado, com fundamento no art. 143, inciso V, alínea "a", do Regimento Interno, ACORDAM, por unanimidade, em:
a) não conhecer a presente representação, uma vez que não atende aos requisitos de admissibilidade previstos nos arts. 235 c/c o 237 do Regimento Interno deste Tribunal e no art. 103, § 1º, da Resolução - TCU 259/2014; 
b) enviar cópia deste Acórdão e da instrução de peça 26 à Representante e à Empresa Brasileira de Correios e Telégrafos; 
c) arquivar os presentes autos, com fundamento no art. 237, parágrafo único, c/c o art. 235, parágrafo único, do Regimento Interno do TCU, e no art. 105 da Resolução - TCU 259/2014.
1. Processo TC-Processo 027.565/2020-3 (REPRESENTAÇÃO) 
	1.1. Representante: Prime Consultoria e Assessoria Empresarial Ltda. (CNPJ 05.340.639/0001-30) .
	1.2. Órgão/Entidade: Empresa Brasileira de Correios e Telégrafos (Correios) 
	1.3. Relator: Ministro-Substituto Augusto Sherman Cavalcanti
	1.4. Representante do Ministério Público: não atuou
	1.5. Unidade Técnica: Secretaria de Controle Externo de Aquisições Logísticas (Selog) .
	1.6. Representação legal: Alexandre Machado Bueno (OAB/SP 431.140) e outros

Prime Consultoria e Assessoria Empresarial Ltda. (CNPJ 05.340.639/0001-30).

AUGUSTO SHERMAN

Não atuou

REPRESENTAÇÃO (REPR)

Secretaria de Controle Externo de Aquisições Logísticas (Selog).